【裁判字號】    97,台抗,75
【裁判日期】    970124
【裁判案由】    偽造文書聲請減刑
【裁判全文】
最高法院刑事裁定                九十七年度台抗字第七五號
抗  告  人  甲○○
上列抗告人因偽造文書案件，不服台灣高等法院中華民國九十六
年十二月十三日駁回聲請減刑之裁定（九十六年度聲減字第四六
０五號），提起抗告，本院裁定如下：
    主  文
原裁定撤銷。
    理  由
本件原裁定以抗告人甲○○因於民國八十七年六月間，犯刑法第
二百十六條、第二百十條等罪，經台灣台北地方法院以九十一年
度訴字第四十九號判決判處應執行有期徒刑二年二月，嗣經原審
以九十二年度上訴字第三十七號判決撤銷，改判有期徒刑十月，
再經本院判決上訴駁回而確定，本得依法減刑，但依抗告人前科
表、通緝資料所載，該案於九十六年一月十八日經本院判決確定
後，抗告人並未到案執行，經檢察官於九十六年五月三日通緝，
嗣至九十六年十月十日緝獲，則依中華民國九十六年罪犯減刑條
例第五條規定，不得減刑，抗告人聲請減刑，已有未合。而其所
稱於緝獲當日係自動回國歸案乙節，經原審調閱抗告人通緝到案
卷宗（即台灣台北地方法院檢察署九十六年度執緝字第一六二一
號卷），抗告人於警詢並未聲稱是自行到案，而檢察官所發歸案
證明，係載：緝獲歸案；且執行指揮書亦載：通緝歸案等情，有
各該資料影本在卷可參，並無抗告人所稱：自動投案等情，至於
抗告人主張搭機回國即屬自動投案乙節，雖提出護照及機票影本
為證，然搭機返國，其原因多端，不能遽認係投案，何況，若是
投案，自當於上開警詢主張，然卻無此記載，是抗告人之主張，
即不能採信，至於抗告人於執行檢察官訊問：今天通緝到案入監
執行，有何意見？答稱：就是要回來執行的等語，無非遭緝獲後
之表示，尚難以此推論係自動投案，因認抗告人聲請減刑，於法
不合，而予以駁回，固非無見。惟查上開偽造文書案件，抗告人
早已聲請減刑，經原審以九十六年度聲減字第三九七四號裁定駁
回，抗告人提起抗告，經本院以九十六年度台抗字第七八四號裁
定將該裁定撤銷，發回原審法院更為裁定，有上開本院裁定影本
附卷可稽，而本件抗告人之刑事聲請狀，係就原審上開減刑案件
補具證據之書狀，有該聲請狀附卷可憑（見原審卷第三頁），並
非重新聲請減刑之書狀，原審未將該聲請狀及抗告人補具之證據
，併附於原聲請減刑案卷處理，竟以之為另一聲請減刑案件，予
以裁定，顯有未合，抗告意旨雖未執此指摘，惟原裁定既有不當
，仍應予以撤銷，並由原審法院另為適當之處理。
據上論結，應依刑事訴訟法第四百十三條前段，裁定如主文。
中    華    民    國  九十七  年    一    月  二十四  日
                      最高法院刑事第三庭
                          審判長法官  謝  家  鶴
                                法官  花  滿  堂
                                法官  陳  世  淙
                                法官  洪  佳  濱
                                法官  林  俊  益
      本件正本證明與原本無異
                                      書  記  官
中    華    民    國  九十七  年    一    月   三十   日
                                                 H


司法院資訊處製作；財團法人民間司法改革基金會備份。
